臺灣基隆地方法院刑事判決　　　　　　　 96年度易字第450號
公　訴　人　臺灣基隆地方法院檢察署檢察官
被　　　告　丙○○
選任辯護人　林盛煌律師
被　　　告　乙○○
上列被告因偽造文書案件，經臺灣士林地方法院檢察署檢察官向
臺灣士林地方法院提起公訴（臺灣士林地方法院檢察署94年度偵
字第9896號）後，該院認無管轄權，而諭知管轄錯誤之判決，並
移送予本院（臺灣士林地方法院95年度易字第1749號），本院審
理後判決如下：
    主  文
丙○○、乙○○均無罪。
    理  由
一、公訴意旨略以：被告丙○○係臺北縣三峽鎮○○路62號5 樓
    易荃國際貿易有限公司（下稱易荃公司）負責人，負責該公
    司貨物出口業務；被告乙○○平日以汎欣報關行名義向外招
    攬出口報關業務，2 人均為從事業務之人。緣被告丙○○於
    民國92年12月至93年6 月間，分別向中國產物保險股份有限
    公司、吳四村、楊水寶、李政治等人以新臺幣（下同）4,50
    00元至70,000元不等之代價，購買車牌號碼5T-3263 號、20
    68-FM 號、5T-6259 號、8E-6897 號等4 輛事故報廢自用小
    客車，再委由汽車修理業者吳俊燁、簡文瑞、王有啟、黃晉
    毅將上開報廢車輛修復，其中5T-6259 號之報廢車係由黃晉
    毅再委由黃福川修理，惟黃福川竟自行以其竊得之車牌號碼
    CC-5773 號自用小客車，以借屍還魂之方式變造引擎、車身
    號碼後交還黃晉毅（黃福川所涉竊盜罪前經臺灣臺中地方法
    院於94年7 月15日以94年度訴字第2093號判決，判處有期徒
    刑2 年確定，臺灣士林地方法院檢察署檢察官據此就黃福川
    於本案警員再次移送黃福川竊盜罪嫌部分，另於95年11月28
    日以94年度偵字第9896號為不起訴處分確定）。被告丙○○
    、乙○○均明知上開4 輛已修復完成之自用小客車為完整車
    輛，竟共同基於業務登載不實之犯意聯絡，由被告丙○○提
    供汽車零件品名數量資料，由被告乙○○以汎欣報關行名義
    ，製作不實之出口報單，將貨物名稱填載為車門、葉子板、
    保險桿等汽車零件，並於94年5 月6 日持該出口報單向基隆
    關稅局申報出口汽車零件1 批而行使之，致生損害於關稅局
    對貨物出口管理之正確性。嗣經財政部基關稅局五堵分局會
    同警方於95年5 月9 日，在臺北縣汐止市○○路○ 段388 號
    東亞貨櫃集散站查獲上揭已裝櫃之4 輛自用小客車，始悉上
    情，因認被告丙○○、乙○○共同涉犯刑法第216 條、第21
    5 條之行使業務登載不實文書罪。
二、按犯罪事實應依證據認定之，無證據不得認定犯罪事實，又
    不能證明被告犯罪者，法院應諭知無罪之判決，刑事訴訟法
    第154 條第2 項、第301 條第1 項分別定有明文。次按事實
    之認定，應憑證據，如未能發現相當證據，或證據不足以證
    明，自不能以推測或擬制之方法，為裁判基礎（最高法院40
    年台上字第86號判例意旨參照）；又認定不利於被告之事實
    ，須依積極證據，茍積極證據不足為不利於被告事實之認定
    時，即應為有利於被告之認定，更不必任何有利之證據（最
    高法院30年台上字第816 號判例意旨參照）；再刑事訴訟法
    上所謂認定犯罪事實之積極證據，係指適合於被告犯罪事實
    之認定之積極證據而言，雖不以直接證據為限，間接證據亦
    包括在內，然而無論直接或間接證據，其為訴訟上之證明，
    須於通常一般之人均不致有所懷疑，而得確信其為真實之程
    度者，始得據為有罪之認定，倘其證明尚未達到此一程度，
    而有合理之懷疑存在，無從使事實審法院得有罪之確信時，
    即應由法院為諭知被告無罪之判決（最高法院76年台上字第
    4986號判例意旨參照）。
三、公訴人認被告丙○○、乙○○共同涉犯刑法第216 條、第21
    5 條之行使業務登載不實文書罪，主要係以(一)被告丙○○、
    乙○○之供述；(二)證人李政治、吳宗吉、陳瑞泉、羅必成、
    吳四村、吳宏隆、詹書育、黃開進、孫惠君、洪麗華、游文
    坤、李森蘭、李延君、吳俊燁、簡文瑞、王有啟於警詢時之
    證述，證人黃晉毅、楊水寶於警詢及偵訊時之證述，及車輛
    車籍資料、車輛照片、估價單與報價表、報廢車買賣契約書
    ；(三)證人甲○○之證言；(四)易荃公司零件清單及報單號碼AW
    /BC/94/V606/0352出口報單（下稱系爭出口報單）；(五)證人
    黃福川之證言（起訴書誤增列證人李建君於警詢時之證言）
    、贓物保管條、國瑞汽車股份有限公司96年6 月3 日（94）
    國品字第059 號函等為其主要論據。訊據被告丙○○坦承本
    案經查獲內含有4 輛完整汽車之貨櫃係由其裝櫃出口，並委
    託被告乙○○申報出口，且偵查卷附易荃公司零件清單，係
    由其書寫傳真予被告乙○○之事實；被告乙○○則坦承受被
    告丙○○之託報關出口上開貨櫃，及系爭出口報單係由其委
    託泛欣報關行不知情職員依據易荃公司零件清單製作之事實
    ，然被告2 人均堅詞否認有何行使業務登載不實文書罪之犯
    行，被告丙○○辯稱：系爭出口報單一般人均能製作，而非
    從事報關業務者始能製作，故縱被告乙○○為不實之記載，
    亦無從構成業務登載不實文書罪，又倘系爭出口報單性質上
    屬被告乙○○業務上製作之文書，而系爭出口報單內容復與
    實際出口之物品不符，然因其委託被告乙○○報關出口，已
    明白告知被告乙○○欲出口之貨物內包括4 輛完整之汽車，
    被告乙○○聽聞後指示其將出口4 輛汽車改以出口汽車零件
    之方式申報出口，故其始依據該4 輛自小客車之各組成零件
    製作成上開易荃公司零件清單，並傳真予被告乙○○，以供
    被告乙○○製作系爭出口報單，其不知出口完整之車輛不可
    以記載成出口汽車零件，其與被告乙○○間並無犯意聯絡及
    行為分擔，是亦無從構成刑法第216 條、第215 條之行使業
    務登載不實文書罪等語；被告乙○○則辯稱：其係依據被告
    丙○○傳真之易荃公司零件清單，委請不知情之汎欣報關行
    職員製作系爭出口報單，其不知受託報關出口之貨櫃內實際
    裝載何物品，亦未指示被告丙○○將完整之汽車以記載成汽
    車零件方式申報出口等語。
四、程序事項（關於證據能力）：
  (一)證人即被告乙○○於警詢及檢察官偵訊中所為涉及被告丙○○本案犯罪情節之證言，均無證據能力：
    1.按被告以外之人於審判外之言詞或書面陳述，除法律有規
      定者外，不得作為證據，刑事訴訟法第159 條第1 項定有
      明文。查證人即被告乙○○於警詢時關於被告丙○○涉及
      本案犯罪情節之陳述，核係被告以外之人於審判外之陳述
      ，屬傳聞證據，復查無刑事訟法第159 條之1 至159 條之
      5 之傳聞證據例外可採為證據之情形，因認證人即被告乙○○此部分之陳述，依刑事訴訟法第159 條第1 項規定，
      均無證據能力。
    2.被告於偵訊時立於證人地位指證共犯犯罪情節，核其性質
      即屬刑事訴訟法上所指「被告以外之人」，其在審判外之
      陳述，除法律另有規定外，不得做為證據。雖然刑事訴訟
      法第159 之1 條第2 項規定：「被告以外之人於偵查中向
      檢察官所為之陳述，除顯有不可信之情況者外，得為證據
      。」然按「證人應命具結」，刑事訴訟法第186 條第1 項
      前段定有明文。因此，除依法不得命其具結者外，不具結
      之證言不得採為判決之基礎。查證人即被告乙○○於檢察
      官偵查中所為指證共犯即被告丙○○之證述，並未先經具
      結後為之，亦未於訊問後補行具結，且查其並無刑事訴訟
      法第186 條第1 項但書所規定不得令其具結之情形，故其
      於檢察官偵查中時所為未經具結之證述，即使符合刑事訴
      訟法第159 條之1 第2 項所規定之例外情形，仍無證據能
      力。
  (二)證人甲○○於檢察官偵訊中之證言有證據能力：
    按刑事被告詰問證人之權利，係憲法所保障之基本人權及訴
    訟權基本內容之一，不容任意剝奪；其於現行刑事訴訟制度
    之設計，則以刑事訴訟法第166 條以降規定之交互詰問為實
    踐，藉賦予當事人在公判庭當面輪流盤問證人，以求發見真
    實之機會，而辨明供述證據之真偽。然此項詰問規定，屬於
    人證之調查，與刑事訴訟法第164 條規定證物應提示辨認或
    告以文書要旨，第165 條所定筆錄文書應宣讀（交付閱覽）
    或告以要旨等物證之調查，同屬調查證據程序之一環。偵查
    中檢察官為蒐集被告犯罪證據，訊問證人旨在確認被告嫌疑
    之有無及內容，與審判期日透過當事人之攻防，調查證人以
    認定事實之性質及目的有別。偵查中訊問證人，法無明文必
    須傳喚被告使之得以在場；刑事訴訟法第248 條第1 項前段
    雖規定「如被告在場者，被告得親自詰問」，事實上亦難期
    被告有於偵查中行使詰問權之機會。此項未經被告詰問之被
    告以外之人於偵查中向檢察官所為之陳述，被告於審判中非
    不得放棄對原供述人之反對詰問權，刑事訴訟法第288 條第
    2 項前段規定「審判長對於準備程序中當事人不爭執之被告
    以外之人之陳述，得僅以宣讀或告以要旨代之」，即明斯旨
    。從而，該未經被告詰問之被告以外之人於偵查中向檢察官
    所為之陳述，除顯有不可信之情況者外，依刑事訴訟法第15
    9 條之1 第2 項規定，係屬有證據能力，但為未經完足調查
    之證據。當事人對於詰問權既有處分之權能，則此項詰問權
    之欠缺，非不得於審判中由被告行使以補正，而完足為經合
    法調查之證據（最高法院96年度台上字第1870號判決意旨參
    照）。本案證人甲○○於檢察官偵查中係經合法具結後作證
    ，其證言查無顯不可信之情形，且證人甲○○於檢察官偵查
    中作證時，被告丙○○及其所委任之陳佳瑤律師均在場，斯
    時檢察官雖未賦予被告丙○○及所選任之律師行詰問之權利
    ，然嗣於本院審理時，被告丙○○及其所選任之林盛煌律師
    已踐行對證人甲○○之詰問程序，依前揭最高法院判決意旨
    ，甲○○於檢察官偵查中調查證據之程序即已完備，而有證
    據能力，被告丙○○及其所選任之辯護律師猶辯稱證人甲○○於檢察官偵查中之證言，未經其在場行詰問權，無證據能
    力云云，顯有誤會。
  (三)證人李政治、吳宗吉、陳瑞泉、羅必成、吳四村、吳宏隆、
    詹書育、黃開進、孫惠君、洪麗華、游文坤、李森蘭、李延
    君、吳俊燁、簡文瑞、王有啟於警詢時之證述，證人黃晉毅
    、楊水寶於警詢及檢察官偵訊時之證述，證人黃福川於檢察
    官偵訊之證述及本案下列所引用之書證，雖核均係被告以外
    之人於審判外之陳述而屬傳聞證據，且不符刑事訴訟法第15
    9 條之2 、第159 條之3 之規定，惟公訴人、被告及辯護人
    於本院審判程序中對下列所引用上開證人李政治等之證言及
    下列書證之證據能力，均表示無意見，且迄於言詞辯論終結
    前亦未聲明異議。本院審酌上開證人李政治等人作成證言及
    下列書證作成時之情況，顯均係出於自由意志，且查無違法
    取證或其他瑕疵之情形，認為以之作為證據為適當，是認該
    等書證，均合於刑事訴訟法第159 條之5 之規定，得為證據
    。
五、經查：
  (一)被告丙○○委由被告乙○○以系爭出口報單申報出口汽車零
    件之貨櫃，為警據報於95年5 月9 日在臺北縣汐止市○○路
    ○ 段388 號東亞貨櫃集散站，查獲櫃內如系爭出口報單所載
    之汽車零件，實際上係完整之4 輛汽車之事實，被告2 人均
    不否認，並據證人即查獲之基隆市警察局第四分局警員甲○○於檢察官偵訊（詳偵卷第183 、185-186 頁）及本院審理
    時（詳本院96年10月2 日審判筆錄第3-7 頁）證述在卷，且
    有系爭出口報單（詳偵卷第124-128 頁）及易荃公司零件清
    單（詳偵卷第21頁）等件影本在卷可憑，是系爭出口報單內
    有關出口該4 輛汽車零件之記載顯屬不實之事實，首堪認定
    。
  (二)系爭出口報單內雖有如前所述內容不實之記載，然被告乙○○堅稱係依據被告丙○○傳真之易荃公司零件清單，委請不
    知情之泛欣報關行公司職員製作系爭出口報單，其不知貨櫃
    內實際上係裝載4 輛完整之汽車，並非汽車零件等語，而查
    ：
    1.本案為警在東亞貨櫃集散站查獲之貨櫃（編號MSKU000000
      0）， 係被告乙○○委由宏陞交通股份有限公司曳引車司
      機黃開進，駕駛KG-443號曳引車，於94年5 月1 日下午2
      時許，將上開貨櫃拖曳至臺北縣三峽鎮○○路○ 段55號之
      易荃公司倉庫，由易荃公司人員負責裝櫃及籤封，同年月
      5 日上午7 時許，黃開進再駕駛同前車號曳引車至易荃公
      司上址，將上開貨櫃運送至臺北縣汐止市○○路○ 段338
      號東亞貨櫃場，被告乙○○於委託黃開進前往載運時，並
      未告知黃開進前往載運何物等情，業據證人黃開進於警詢
      時證述明確（詳偵卷第85-87 頁），且被告即證人丙○○
      於警詢及本院審理時亦證稱：貨櫃司機將貨櫃運送至昱荃
      公司樓下倉庫後即離開，嗣貨櫃司機再次前來運送貨櫃時
      ，貨櫃已籤封，其並未告知貨櫃司機貨櫃內有裝載何物品
      ，且該只貨櫃於裝貨時被告乙○○及貨櫃司機均不在現場
      等語（詳見偵卷第19頁、本院96年10月2 日審判筆錄第17
      頁），由上開證人黃開進及丙○○之證言，可見被告乙○○於委託證人黃開進前往載運上開貨櫃時，並未事先告知
      證人黃開進係前往載運何貨物，且於上開貨櫃裝櫃時，並
      未在現場，是被告乙○○辯稱不知上開貨櫃內載有完整之
      4 輛汽車等語，即非全然無稽。
    2.再查依現行法令，海關僅對進口貨物課徵進口關稅，出口
      貨物則無課徵關稅之規定，是本案經警查獲實際出口4 輛
      完整之汽車，雖與申報出口汽車零件者不同，然僅涉及虛
      報出口貨物名稱及品質之行政裁罰問題（業經財政部基隆
      關稅局裁罰新臺幣450,000 元，易荃公司不服訴願決定，
      現提起行政訴訟中），而與關稅無涉，此有財政部關稅局
      96年1 月17日基普五字第0961 001313 號函附卷可憑，由
      此可見不論是汽車零件或整輛汽車，依法均可出口，且均
      無涉關稅，則從事報關業務之被告乙○○即無由為被告丙○○節省稅捐之需，而指示被告丙○○將出口整輛汽車記
      載成出口汽車零件之必要。且查被告乙○○依據被告丙○○傳真之易荃公司零件清單上所載之4 顆汽車引擎之號碼
      ，填載廢舊汽車輸出查證報告單（詳見偵卷第220 頁），
      向財團法人台灣產業服務基金會查證是否為贓物，經該會
      以電腦與交通部公路監理資訊系統連線查證結果，被告乙○○聲請查證之4 個引擎號碼均非屬贓物，有該會於94年
      5 月5 日出具之廢舊汽車輸出查證證明書可憑（詳見偵卷
      第129 頁），而上開4 個引擎號碼復與嗣經警查獲4 輛完
      整汽車之引擎號碼相符，亦有國瑞汽車股份有限公司94年
      6 月3 日（94）國品字第59號函可稽（詳見偵卷第134-14
       1頁），足徵被告乙○○有依規將易荃公司通知出口之汽
      車引擎號碼送請查核是否為贓物，據此可見其並無逃避海
      關行政查緝之行為。從而，本案亦查無被告乙○○有於系
      爭出口報單為不實登載之動機。
    3.至被告丙○○雖一再指證於委託被告乙○○報關時，有告
      知被告乙○○欲出口之貨物內包括4 輛完整之汽車，係被
      告乙○○指示其將欲出口之汽車改以出口該等汽車之汽車
      零件方式申報出口云云。惟如前所述，被告丙○○係實際
      裝櫃出口之人，對於貨櫃內裝載之物品與系爭出口報單所
      載不符，無從委為不知，是其難免為脫免自身刑責，而將
      出口申報不實之責，推由從事報關業務之被告乙○○負責
      ，是尚難僅憑證人即被告丙○○上開之指證，遽為不利被
      告乙○○之認定。另證人甲○○於檢察官偵查中雖證述：
      「報關應到現場查驗」等語（詳偵卷卷第186 頁），然查
      其上開證言顯與貨主在自身工廠裝櫃籤封，報關人員無從
      在場知悉櫃內裝載貨之貨櫃載運之實務運作情形有異，且
      亦與證人黃開進及丙○○上開所證，本案貨櫃裝載時被告
      乙○○未在場之情形不符，而證人甲○○復未就其此部分
      之證言詳為說明證述之依據，以釐清被告乙○○是否因主
      觀知情而故意不到場觀看貨物裝櫃情形，是亦無從以證人
      甲○○此部分之證言，推認被告乙○○於報關前知悉出口
      之貨物係4 輛完整汽車。
    4.又公訴人以起訴書證據清單及待證事實欄編號二所列之證
      人李政治（崇祐環保有限公司負責人，向鵬展汽車公司收
      購8E-6897 號報廢自用小客車車體後，轉售予被告丙○○
      經營之太銓汽車公司）、吳宗吉（朋展汽車保養廠負責人
      ，向泰安產物保險公司標購得8E-6897 號報廢自用小客車
      車體後，轉售予崇祐環保有限公司）、陳瑞泉（前開設汽
      車保養廠，向友聯保險公司標購得5T-6259 號報廢自用小
      客車車體後，轉售予楊水寶）、羅必成（友聯產物保險公
      司專員，將取回之保險標的5T-6259 號報廢自用小客車車
      體，出售予陳瑞泉）、吳四村（興祥汽車保養廠負責人，
      向富邦產物保險公司標購得2068-FM 報廢自用小客車車體
      後，轉售予太銓汽車公司）、吳宏隆（富邦產物保險公司
      科長，將取回之2068-FM 報廢自用小客車車體轉售予吳四
      村）、詹書育（中國產物保險公司辦事員，將取回之保險
      標的5T-3263 報廢自用小客車車體，出售予太銓汽車公司
      ）、孫惠君（5T-6259 號原車主張秀鸞之女，證述該車因
      車禍經友聯產物保險公司理賠後，由該保險公司取回）、
      洪麗華（8E-6897 號自用小客車原車主，證述該車因車禍
      經保險公司理賠後取回）、游文坤（2068-FM 自用小客車
      原車主江麗櫻之夫，證述該車經富邦保險公司理賠後，由
      該公司取回）、李森蘭（5T-3263 號自用小客車原車主，
      證述該車因車禍經保險公司理賠後取回）、李延君（朝陽
      小客車租賃公司副總經理，證述CC-5773 號自用小客車失
      竊情形）、吳俊燁（受被告丙○○之託，修復8E-6897 號
      自用小客車之人）、簡文瑞（受被告丙○○之託，修復經
      查獲出口汽車中之1 輛之人）、王有啟（受被告丙○○之
      託，修復經查獲出口汽車中1 輛之人）於警詢時之證述，
      證人黃晉毅（受被告丙○○之託，修復5T-6259 號自用小
      客車之人）、楊水寶（前經營汽車材料行，向陳瑞泉購得
      5T-6259 號報廢自用小客車車體後，轉售予太銓汽車公司
      ）於警詢及偵訊時之證述，及上開車號車輛車籍資料、車
      輛照片、估價單與報價表及報廢車買賣契約書，編號四所
      列之證人黃福川（受證人黃晉毅之託修復5T-6259 號自用
      小客車，卻以竊得之CC-5773 號自用小客車充當修復後之
      自用小客車之人）之證言及贓物保管條等證據，僅能證明
      經警查獲之上開貨櫃內出口之4 輛完整汽車，係經被告丙○○所收購之事故車，經僱工修復後出口之事實，而無從
      證明被告乙○○於報關時知情被告丙○○委託報關出口之
      貨櫃內係裝載查獲之4 輛完整汽車，是亦無足以上開證人
      之證言及相關書證資為不利被告乙○○之證據。
    5.綜上證據分析，被告乙○○於委請證人黃開進前往易荃公
      司載運貨物時，並未告知證人黃開進載運貨物之內容，且
      於本案貨櫃裝櫃時亦不在現場，則其不知貨櫃裝運何物即
      合於常理，而被告乙○○既係從事報關業務之人，其在未
      參與裝貨過程之情形下，依據貨主傳真之零件清單製作出
      口報單亦合於常情，且查無何不符受託報關規定之情形，
      此外復查本案不論申報出口汽車零件或出口整輛汽車，均
      與關稅無涉，且被告乙○○業依規定查證被告丙○○傳真
      出口之引擎號碼是否屬贓物，是亦查無被告乙○○有於系
      爭出口報單為不實登載之犯罪動機，從而被告乙○○前開
      辯解即合於常情及常理，而可以採信，證人即被告丙○○
      上開不利被告乙○○之指證，查無證據可佐，無從採為不
      利被告乙○○之認定基礎。據此，被告乙○○既不知被告
      丙○○實際出口者係4 輛完整之汽車，則其依據被告丙○○傳真之易荃公司零件清單，委請同不知情之泛欣報關行
      職員製作系爭出口報單，即無何業務登載不實之行為，嗣
      其持系爭出口報關向財政部基隆關稅局申報出口，自亦無
      從構成行使業務登載不實文書罪。
  (三)按刑法第215 條從事業務者登載不實罪，係以從事業務之人
    ，明知為不實之事項，而登載於其業務上作成之文書，足以
    生損害於公眾或他人者，為構成要件。故苟非從事該項業務
    之人，即無成立該罪之餘地（最高法院84年度台上字第5874
    號判決意旨參照）。次按刑法第215 條所謂業上作成之文書
    ，係指從事業務之人，本於業務上作成之文書者而言（最高
    法院47年台上字第515 號判例意旨參照）。查本件系爭出口
    報單係被告乙○○因從事報關業務而填具之文書，自屬被告
    乙○○於業務上作成之文書，被告丙○○辯稱系爭出口報單
    一般人即能填報，並非必須委由報關行辦理方能填寫，而認
    系爭出口報單非業務上作成之文書，尚有誤會，不足採信。
    惟查，被告丙○○實際上係出口4 輛完整之汽車，卻將不實
    之易荃公司零件清單傳真予不知情之被告乙○○，使被告乙○○據以委請同不知情之泛欣報關行職員製作系爭出口報單
    ，因被告丙○○非從事報關業務之人，系爭出口報單並非被
    告丙○○職務上製作之文書，要難認被告丙○○係利用不知
    情之被告乙○○及泛欣報關行職員犯刑法第215 條之業務登
    載不實文書罪之間接正犯，是被告乙○○嗣後持內容不實之
    系爭出口報單，向財政部基隆關稅局申報出口，亦無從以刑
    法第216 條、第215 條之行使業務登載不實文書罪論處被告
    丙○○。
六、綜上所述，被告乙○○辯稱係依據被告丙○○傳真之易荃公
    司零件清單製作系爭出口報單，不知被告丙○○委託報關之
    貨櫃內實際上係裝載4 輛完整汽車乙節，並非無稽，且查本
    件出口與關稅無涉，被告乙○○亦依規定將易荃公司零件清
    單所載汽車引擎號碼送請查核是否為贓物，並未規避海關之
    行政查緝，實查無被告乙○○有於系爭出口報單為不實登載
    之犯罪動機，是證人即被告丙○○雖一再指證被告乙○○於
    報關前知悉實際出口者係4 輛完整之汽車，然因就被告乙○○立於報關行之角色而言，實存有合理可疑之處，而公訴人
    所舉之證據復不足以證明被告乙○○有何行使業務登載不實
    之犯行，揆諸前揭判例意旨，自難據以為不利被告乙○○之
    認定。而本案既無從認定被告乙○○有行使業務登載不實文
    書之犯行，則縱被告丙○○知情實際出口者與系爭出口報單
    記載者不同，然因被告丙○○非從事報關出口業務之人，無
    從論以刑法第215 條業務登載不實罪之間接正犯，自亦無從
    以刑法第216 條、第215 條之行使業務登載不實文書罪相繩
    。此外，復查無其他積極證據足以證明被告乙○○、丙○○
    有公訴人所指行使業務登載不實罪之犯行，無從證明被告犯
    罪，自應依法為被告2 人無罪之諭知。
據上論斷，應依刑事訴訟法第301 條1 項前段，判決如主文。
本案經檢察官吳佳齡到庭執行職務。
中　　華　　民　　國　　96　　年　　10　　月　　16　　日
                  刑事第一庭法  官     劉桂金
以上正本證明與原本無異。
如不服本判決應於收受本判決後10日內向本院提出上訴書狀，其
未敘述上訴理由者，並得於提起上訴後10日內向本院補提理由書
狀（均須按他造當事人之人數附繕本）「切勿逕送上級法院」。
中　　華　　民　　國　　96　　年　　10　　月　　16　　日
                            書記官     鄧順生
